臺灣臺北地方法院民事簡易判決
110年度店簡字第1051號
原      告  陳偉豪  
            林芳儀  
共      同
訴訟代理人  黃國政律師
被      告  廖淑娟  

訴訟代理人  黃麗萍  
上列被告因妨害名譽案件（本院110年度審簡字第665號刑事簡易
判決），經原告提起刑事附帶民事訴訟請求損害賠償（本院110
年度簡附民字第29號），經本院刑事庭裁定移送前來，於民國11
1年1月6日言詞辯論終結，判決如下：
    主      文
被告應給付原告陳偉豪、林芳儀各新臺幣貳萬伍仟元，及均自民
國一百一十年四月二十八日起至清償日止，按週年利率百分之五
計算之利息。
原告其餘之訴駁回。
本判決第一項原告勝訴部分得假執行。但被告如各以新臺幣貳萬
伍仟元為原告陳偉豪、林芳儀預供擔保後，得免為假執行。
原告其餘假執行之聲請駁回。
    事實及理由
一、原告主張：被告與原告陳偉豪曾為男女朋友，因不滿原告陳
    偉豪另與原告林芳儀交往，自109年7月初至同年月25日間，
    利用公司電腦設備連結網際網路，在不特定多數人得以共同
    瀏覽社群軟體臉書之公眾社團「靠北渣男渣女」上，以如附
    表所示言論（下稱系爭言論），以及原告二人臉書帳號名稱
    、遮蔽雙目正面合照影像1張之貼文，侵害原告二人名譽，
    依侵權行為法律關係，請求被告賠償等語，並聲明：㈠被告
    應給付原告新臺幣（下同）50萬元及自起訴狀繕本送達翌日
    起至清償日止，按年息5％計算之利息；㈡願供擔保請准宣告
    假執行。
二、被告則以：伊在社團貼文內容為事實闡述，單純個人對事件
    主觀評論，伊發文動機因氣憤原告二人欺騙威脅等語置辯，
    並聲明：原告之訴駁回。
三、法院之判斷：　　　
　㈠按因故意或過失，不法侵害他人之權利者，負損害賠償責任
    ；不法侵害他人之身體、健康、名譽、自由、信用、隱私、
    貞操，或不法侵害其他人格法益而情節重大者，被害人雖非
    財產上之損害，亦得請求賠償相當之金額，民法第184條第1
    項前段、第195條第1項前段定有明文。名譽有無受損害，應
    以社會上對個人評價是否貶損作為判斷之依據，苟其行為足
    以使他人在社會上之評價受到貶損，不論其為故意或過失，
    均可構成侵權行為。查被告因妨害名譽案件，經臺灣臺北地
    方檢察署檢察官聲請簡易判決處刑（109年度偵字第30661號
    ），本院刑事庭於110年7月2日以110年度簡字第665號刑事
    簡易判決被告犯公然侮辱罪，處拘役貳拾日，如易科罰金，
    以新臺幣壹仟元折算壹日等情，有前揭刑事簡易判決在卷可
    按（見本院卷第9至11頁），本院並依職權調閱上開刑事案
    卷核閱屬實。被告於不特定多數人得以共見共聞之公眾社團
    「靠北渣男渣女」上所為系爭言論，依其所述係遭到原告陳
    偉豪情感背叛，原告林芳儀介入其與原告陳偉豪間感情生活
    ，自當引起閱讀文章之人對原告等人不滿、撻伐，衡情已足
    使原告感到難堪或不快，並足以貶損原告社會評價產生負面
    影響，原告以其等名譽權受到不法侵害，致精神上受有痛苦
    ，請求被告賠償非財產上之損害，洵屬有據。
　㈡按非財產上之損害賠償須以人格權遭遇侵害，使精神上受有
    痛苦為必要，其核給之標準固與財產上損害之計算不同，然
    非不可斟酌雙方身分資力與加害程度，及其他各種情形核定
    相當之數額，最高法院51年臺上字第223號判例參照。是非
    財產上之損害賠償，應以實際加害之情形、被害人所受精神
    上痛苦之程度、賠償權利人之身分地位、經濟能力，並斟酌
    賠償義務人之經濟狀況、可歸責之程度等定之。本院審酌被
    告利用網路加速散播系爭言論，對原告名譽權侵害不輕，併
    參酌兩造經濟狀況，有其等108至109年度稅務電子閘門財產
    所得調件明細表在卷可按（置於卷外），以及兩造到庭自陳
    ：原告陳偉豪開設鷹視力公司，公司月收入約4、50萬元，
    個人收入不清楚；原告林芳儀從事電商行業及家教，無勞保
    記錄的收入，月收入約5至6萬元，在外租屋居住；被告在公
    司做船務工作，月收入35000元左右，名下無資產等語，有
    本院110年10月19日言詞辯論筆錄在卷可按（見本院卷第60
    頁），復考量被告因情感受挫，至精神科就診罹患有混合焦
    慮及憂鬱情緒的適應障礙症，有耕莘醫院診斷證明書在卷可
    按（見本院卷第47頁）等一切情狀，認原告請求精神上損害
    賠償，於各2萬5,000元範圍內始為允當，逾此範疇之請求，
    即屬無據，不應准許。
　㈢按給付無確定期限者，債務人於債權人得請求給付時，經其
    催告而未為給付，自受催告時起，負遲延責任，其經債權人
    起訴而送達訴狀者，與催告有同一之效力；遲延之債務，以
    支付金錢為標的者，債權人得請求依法定利率計算之遲延利
    息；應付利息之債務，其利率未經約定，亦無法律可據者，
    週年利率為百分之5，民法第229條第2項、第233條第1項前
    段、第203條分別定有明文。查原告對被告之侵權行為損害
    賠償債權，核屬無確定期限之給付，既經原告提起訴訟且刑
    事附帶民事訴訟起訴狀繕本業於110年4月27日合法送達被告
    （見簡附民卷第19頁），被告迄未給付，應負遲延責任，原
    告各請求自起訴狀繕本送達被告之翌日即110年4月28日起至
    清償日止，按週年利率5％計算之法定遲延利息，核無不合，
    應予准許。
四、綜上所述，原告依侵權行為之法律關係，請求被告各給付原
    告2萬5,000元及自刑事附帶民事訴訟起訴狀繕本送達翌日即
    110年4月28日起至清償日止，按週年利率5％計算之法定遲延
    利息，為有理由，應予准許，逾此部分之請求，則屬無據，
    應予駁回。其假執行之聲請，因駁回而失所附麗，併予駁回
    。
五、本件原告勝訴部分，係就民事訴訟法第427條第1項訴訟適用
    簡易程序所為被告敗訴之判決，依同法第389條第1項第3款
    規定，應依職權宣告假執行，並依同法第436條第2項適用第
    392條第2項規定，依職權宣告被告如預供擔保，得免為假執
    行。
六、本件係刑事附帶民事訴訟，由刑事合議庭裁定移送民事庭之
    事件，依刑事訴訟法第504條第2項規定，免納裁判費，另綜
    觀卷內資料，兩造復無其他訴訟費用之支出，爰無庸宣告兩
    造各應負擔訴訟費用之金額，併此敘明。
中　　華　　民　　國　　111 　年　　2 　　月　　11　　日
                  臺灣臺北地方法院新店簡易庭
                              法  官  鄧德倩
以上為正本係照原本作成。
如不服本判決，應於判決送達後20日內向本庭提出上訴狀（須按
他造當事人之人數附繕本）；如委任律師提起上訴者，應一併繳
納上訴審裁判費。
中　　華　　民　　國　　111 　年　　2 　　月　　11　　日
                              書記官  張嘉崴
附表：
被告發表言論內容 頁碼 靠北垃圾渣男 應該是劈很久了，所以在父喪隔天繼續爽也無所謂，都搞大小三肚子還不想負責，也想腳踏兩條船， 理由一堆戲演得很滿認為自己超無辜， 分手當天告知有7歲私生女？！然後要我怎做… 栽贓別人背叛他，然後比較可以安心過著被包養的人生！ （二更） google共享突然更新，再回頭看看對話，真可笑！ 圖片證明一切都是謊言… 朋友勸別po圖，這樣會被告嗎？ （三更） 對外靠北我偷吃是哪招，想出名幫你啦！ #人不要臉天下無敵 #汐止婊配南港狗天長地久 #聽說是黑白兩道通吃的小三 #鷹x力眼訓中心老闆的人格嘖嘖 #搞室內裝潢工程的也玩森林人車圈的渣 臺灣臺北地方檢察署109年度偵字第30661號卷第23頁